臺灣高等法院臺南分院刑事判決　　　　100年度上訴字第266號
上　訴　人
即　被　告　楊長諺
上列上訴人因毒品危害防制條例案件，不服臺灣臺南地方法院
100年度訴字第31號中華民國100年1月27日第一審判決（起訴案
號：臺灣臺南地方法院檢察署99年度撤緩毒偵字第174號），提
起上訴，本院判決如下：
    主  文
上訴駁回。
    理  由
一、上訴意旨略以：本案原係上訴人經檢察官為緩起訴案件，嗣
    因上訴人未按時間向觀護人報到之故。當時上訴人因工作出
    車禍受傷，行動不便而未按時報到，且當時也有向觀護人請
    假延後報到；請鈞院給予一次機會從輕量刑等語。
二、依刑事訴訟法第350條、第361條、第362條、第367條規定，
    不服地方法院之第一審判決而上訴者，須提出上訴書狀，並
    應敘述具體理由，為上訴必備之程式；其所提出之書狀未敘
    述上訴理由，或僅曾以言詞陳述上訴理由者，均應於上訴期
    間屆滿後20日內補提理由書於第一審法院。第一審法院經形
    式審查，認逾期未補提上訴理由者，應定期間先命補正；逾
    期未補正者，為上訴不合法律上之程式，應以裁定駁回。倘
    已提出上訴理由，但所提非屬具體理由者，則由第二審法院
    以上訴不合法律上之程式，判決駁回。而所謂具體理由，必
    係依據卷內既有訴訟資料或提出新事證，指摘或表明第一審
    判決有何採證認事、用法或量刑等足以影響判決本旨之不當
    或違法，而構成應予撤銷之具體事由，始克當之（例如：依
    憑證據法則具體指出所採證據何以不具證據能力，或依憑卷
    證資料，明確指出所為證據證明力之判斷如何違背經驗、論
    理法則）；倘僅泛言原判決認定事實錯誤、違背法令、量刑
    失之過重或輕縱，而未依上揭意旨指出具體事由，或形式上
    雖已指出具體事由，然該事由縱使屬實，亦不足以認為原判
    決有何不當或違法者（例如：對不具有調查必要性之證據，
    法院未依聲請調查亦未說明理由，或援用證據不當，但除去
    該證據仍應為同一事實之認定），皆難謂係具體理由，俾與
    第二審上訴制度旨在請求第二審法院撤銷、變更第一審不當
    或違法之判決，以實現個案救濟之立法目的相契合，並節制
    濫行上訴（最高法院97年度台上字第892號、97年度台非字
    第454號判決意旨參照，參見97年4月司法院公報第214頁及
    97年11月司法院公報第104頁；另97年度台上字第3889號判
    決亦同此旨）。
三、查原判決審理結果認為：上訴人即被告楊長諺基於施用第一
    級毒品海洛因之犯意，於民國97年11月16日向前回溯26小時
    內之某時，在臺南市○○區○道台一線旁，施用第一級毒品
    海洛因一次，嗣於同年11月16日經警採尿送驗後查獲之犯罪
    事實，業據被告於檢察官偵查中坦承在卷，於原審準備程序
    為認罪陳述，並同意改行簡易審判程序，嗣原審即裁定予以
    審理等情（見原審卷第15頁反面、第17頁反面），且其尿液
    經長榮大學檢驗結果，確呈嗎啡陽性反應，有該大學97年11
    月28日檢驗確認報告、臺南縣警察局永康分局毒品危害防制
    條例案送驗尿液編號與真實姓名對照表在卷可證。而認被告
    所為係違反毒品危害防制條例第10條第1項施用第一級毒品
    罪。其施用前持有第一級毒品之低度行為，為其施用之第一
    級毒品高度行為所吸收，不另論罪。而被告前因施用毒品案
    件，經原審法院以88年度毒聲字第965號裁定送勒戒處所觀
    察、勒戒後，認為無繼續施用毒品之傾向，於88年4月19日
    釋放，並經臺灣臺南地方法院檢察署檢察官以88年度偵字第
    2211、3011號為不起訴處分。惟被告又施用毒品，經原審法
    院以88年度毒聲字第3239號裁定送勒戒處所觀察、勒戒後，
    認為無繼續施用毒品之傾向，於89年3月7日釋放，並經臺灣
    臺南地方法院檢察署檢察官以89年度毒偵緝字第85號為不起
    訴處分。被告並未戒除毒癮，又因施用毒品案件，經原審法
    院以91年度毒聲字第2217號裁定令入戒治處所施以強制戒治
    ，至92年11月7日停止戒治付保護管束，而刑罰部分經原審
    法院以92年度訴字第63號判決判處應執行有期徒刑1年2月確
    定，入監執行至94年5月20日假釋付保護管束，至同年月30
    日保護管束期滿，未經撤銷假釋而視為執行完畢。然被告再
    因施用毒品案件，經原審法院先後以95年度訴字第1336號、
    96年度訴字第720號判決判處有期徒刑10月（嗣後經減刑為
    有期徒刑5月）、1年（經減刑為有期徒刑6月）確定，經定
    其應執行刑為有期徒刑10月，入監執行至97年5月25日執行
    完畢等事實，有臺灣高等法院被告前案紀錄表一份在卷可參
    ，則被告於上開有期徒刑執行完畢後，5年內故意再犯本案
    有期徒刑以上之罪，為累犯，應依法加重其刑。並審酌被告
    前已有施用毒品前科，竟仍不知悔改而再犯本案等一切情狀
    及被告犯後坦承犯行，而量處有期徒刑10月。
四、查原判決已詳述所憑證據與認定之理由，因認被告係違反毒
    品危害防制條例第10條第1項之施用第一級毒品罪，並以被
    告有累犯加重其刑之適用，及其有上開多次施用毒品案件前
    科，經法院裁定強制戒治執行完畢及有罪判決確定並執行完
    畢，竟再有本案犯行等一切情狀，而量處有期徒刑10月。本
    院經核原判決並無違誤，所為量刑亦屬允當。被告固以：本
    案原係上訴人經檢察官為緩起訴案件，嗣因上訴人未按時間
    向觀護人報到之故。當時上訴人因工作出車禍受傷，行動不
    便而未按時報到，且當時也有向觀護人請假延後報到云云。
    經查被告於緩起訴期間應於規定期間向觀護人報告及採尿，
    而依觀護人99年6月1日之報告書所載：「【被告未按規定於
    指定期間完成緩起訴處分附帶應履行必要命令之執行】並敘
    明(1)觀護人於99年3月12日當面諭知被告，應於同年4月9日
    至臺南地檢署報到及採尿，且因即將履行期滿，請務必依法
    遵守治療機構規定，於指定日期完成結案評估及15日內採驗
    三次尿液。被告於99年4月9日來電稱於送羊奶途中發生車禍
    ，觀護人囑其攜帶診斷證明書，改期於4月12日回署。但被
    告未到亦無聯絡。(2)治療機構新營醫院於4月13日與觀護人
    聯繫，告知被告於4月12日出席團體輔導，當日再三提醒被
    告隔日應回院進行第一次採尿，但4月13日不見蹤影。經個
    管師去電被告手機多次，被告不回電，去電被告家中，家屬
    態度不佳。觀護人告知被告自述車禍情事，詢問傷勢是否影
    響報到採尿？該院告知，被告在團體輔導中略提及，但看不
    出傷勢，且能全程參加團體輔導，想見狀況輕微。(3)新營醫
    院於4月20日來電稱，經多次聯繫，被告完全未依指定日期
    回院採尿。」等語，有該報告書、98年度緩字第902號緩起
    訴執行卷、98年度緩護命字第227號觀護卷宗等資料可佐，
    檢察官因而簽准撤銷被告之緩起訴處分，並經臺南地檢署於
    99 年6月17日以99年度撤緩字第23日號撤銷被告之緩起訴處
    分，被告對之提起再議，復經臺灣高等法院臺南分院檢察署
    於99年9月7日以99年度上聲議字第1012號駁回其再議，亦有
    上開撤銷緩起訴處分書、處分書在卷可憑。原審檢察官始於
    99 年11月30日對被告為本案之起訴。則上訴人上開上訴理
    由即無所據，非得作為本案上訴之正當理由。且被告之上訴
    理由，並未具體指摘原判決於認定事實、適用法律及量刑等
    項有何違法或不當，依上開說明，本件上訴不合法律上程式
    ，應予駁回，並不經言詞辯論為之。
據上論斷，應依刑事訴訟法第367條前段、第372條，判決如主文
。
中    華    民    國   100    年    3     月    16    日
                  刑事第一庭    審判長法  官  茆臺雲
                                      法  官  蔡長林
                                      法  官  王明宏
以上正本證明與原本無異。
如不服本判決應於收受送達後10日內向本院提出上訴書狀，其未
敘述上訴理由者，並得於提起上訴後10日內向本院補提理由書（
均須按他造當事人之人數附繕本）「切勿逕送上級法院」。
                                      書記官  黃全忠
中    華    民    國   100    年    3     月    16    日
附錄本判決論罪科刑法條：
毒品危害防制條例第10條第1項：
施用第一級毒品者，處6月以上5年以下有期徒刑。